臺灣高等法院刑事判決　　　　　　　　96年度上易字第1975號
上　訴　人
即　被　告　甲○○
上列上訴人因毀損案件，不服臺灣板橋地方法院96年度易字第39
7號，中華民國96年7月12日第一審判決（起訴案號：臺灣板橋地
方法院檢察署95年度偵字第25764 號），提起上訴，本院判決如
下：
    主  文
原判決撤銷。
甲○○損壞他人之雕刻玻璃、水族箱，足以生損害於他人，處拘
役貳拾日，減為拘役拾日，如易科罰金，均以銀元佰元即新台
幣玖佰元折算壹日。
    事  實
一、甲○○與蔡明珠因細故發生糾紛，詎甲○○竟基於毀損之犯
    意，於民國95年5 月30日晚間7 時45分許（起訴書誤載為 9
    時30分許），在臺北縣三峽鎮○○路147 巷2 號蔡明珠住處
    前，以不詳方式損壞蔡明珠所有價值約新臺幣（下同）8 千
    元之雕刻玻璃1個、水族箱1個等物，足以生損害於蔡明珠。
二、案經蔡明珠訴由臺北縣政府警察局三峽分局報請臺灣板橋地
    方法院檢察署檢察官偵查起訴。
    理  由
一、訊據上訴人即被告甲○○矢口否認涉有上揭犯行，辯稱：伊
    只有在外面大聲喊叫，並沒有動手損壞蔡明珠所有上揭物品
    ，伊不知道為何蔡明珠的東西會破掉云云。經查：上揭事實
    ，業據告訴人蔡明珠指述在卷，且當天晚上告訴人先後與被
    告及曾桂桃發生爭吵，證人曾桂桃已自承其打破告訴人之花
    盆，但不知道雕刻玻璃及水族箱是何人打破的等語（見原審
    卷第48頁）。又當天到場處理之員警陳宥駿於偵查及原審審
    理中迭證稱：當天到場處理時，被告有承認東西是他弄壞的
    ，現場1 個水族箱損壞，其他東西沒有印象。他態度很囂張
    ，用台語說「要怎樣都不要緊」等語（見偵查卷第33頁；原
    審卷第32頁）。由上開證人證述情節觀之，被告當天既與告
    訴人有所糾紛，並在告訴人住處屋外大聲喊叫，雖告訴人並
    未親見被告打破上開物品，然警員到場處理後，被告又向員
    警自承上揭物品係伊所打破的，被告空言辯稱告訴人的東西
    不是伊打破的云云，尚難遽予採信。此外，復有現場照片 4
    張、收據1 紙在卷可資佐證（見偵查卷第10、13、14頁），
    被告犯行洵堪認定，應依法論科。至起訴書雖認被告係持棍
    棒打破上開物品，然被告既否認之，且告訴人亦未親見被告
    持棍棒為之，此部分尚難逕予認定，僅能認被告係以不詳方
    式為之，附此敘明。
二、被告行為後，94年1 月7 日修正之刑法第33條第5 款（修正
    提高罰金最低額為新臺幣一千元以上，以百元計算之）、第
    41條第1 項（將易科罰金折算標準提高為「以新臺幣一千元
    、二千元或三千元折算一日」）等規定，業於95年7 月1 日
    生效施行，罰金罰鍰提高標準條例第2 條原易科罰金提高折
    算標準金額倍數規定，並於95年4 月28日配合修正刪除，同
    於95年7 月1 日生效施行，是經依同法第2 條規定綜合比較
    新舊法結果，依修正後之上開規定處斷，並無有利，自仍應
    適用其行為時之舊法規定處斷。核被告所為，係犯刑法第35
    4 條之毀損罪。
三、撤銷改判及量刑之理由
（一）原審對被告論罪科刑，固非無見，然中華民國96年罪犯減
      刑條例業於96年7月4日制定公布，並自96年7 月16日施行
      ，被告上開所犯毀損罪合於減刑條件，原審未及審酌，亦
      有未合。被告上訴否認犯行，固無理由，惟原判決既有可
      議之處，自屬無可維持，應由本院撤銷改判。
（二）爰審酌被告犯罪之動機、目的、手段、所生危害及犯後仍
      否認犯行之態度等一切情狀，量處如主文第二項所示之刑
      ，並諭知易科罰金之折算標準。
（三）中華民國96年罪犯減刑條例於中華民國96年7月4日總統華
      總一義字第09600083761號制定公布，並自96年7月16日施
      行，被告甲○○上開所為合於減刑條件，依中華民國96年
      罪犯減刑條例第2 條第1項第3款規定，被告所犯毀損罪，
      減為拘役十日，並諭知易科罰金之折算標準。
據上論斷，應依刑事訴訟法第369條第1項前段、第364條、第299
條第1項前段，刑法第2條第1項前段、第354條、（修正前）第41
條第1項前段，罰金罰鍰提高標準條例第1項前段、（修正前）第
2條，現行法規所定貨幣單位折算新臺幣條例第2條，中華民國96
年罪犯減刑條例第2 條第1項第3款、第7條、第9條，判決如主文
。
本案經檢察官劉文水到庭執行職務
中　　華　　民　　國　　96　　年　　10　　月　  4 　　日
 　　　　　 刑事第十二庭  審判長法　官　蔡永昌
                                法　官　施俊堯
                                法　官　王梅英
以上正本證明與原本無異。
不得上訴。
                                書記官  顧哲瑜
中　　華　　民　　國　　96　　年　　10　　月　　8 　　日
附錄：本案論罪科刑法條全文
刑法第354條：
毀棄、損壞前二條以外之他人之物或致令不堪用，足以生損害於
公眾或他人者，處2年以下有期徒刑、拘役或5百元以下罰金。
